【裁判字號】    98,訴,1635
【裁判日期】    980706
【裁判案由】    搶奪等
【裁判全文】
臺灣板橋地方法院刑事判決              98年度訴字第1635號
公  訴  人  臺灣板橋地方法院檢察署檢察官
被      告  甲○○
上列被告因搶奪等案件，經檢察官提起公訴（九十八年度偵字第
七五三二號），本院依簡式審判程序判決如下：
    主  文
甲○○竊盜，累犯，處有期徒刑伍月；又意圖為自己不法之所有
，而搶奪他人之動產，累犯，處有期徒刑柒月。應執行有期徒刑
拾月。
    事  實
一、甲○○前曾有竊盜、違反槍砲彈藥刀械管制條例、麻醉藥品
    管理條例等前科，復於民國八十六年間因違反麻醉藥品管理
    條例案件，經臺灣高等法院以八十七年度上訴字第三一四五
    號判處有期徒刑五年三月，嗣經最高法院以八十八年度台上
    字第三六號駁回上訴確定；又於八十七年間因傷害案件，經
    本院以八十八年度少連易字第一四號判處有期徒刑六月確定
    ，上開二罪經本院裁定定應執行刑為有期徒刑五年六月確定
    ，於九十一年一月二十四日假釋出監付保護管束，於假釋期
    間再因詐欺案件，經本院以九十二年度訴字第四九八號判處
    有期徒刑五月確定，嗣並經撤銷上開假釋，應執行殘刑有期
    徒刑二年六月十二日，經接續執行，於九十五年一月三十一
    日縮刑期滿執行完畢；復於九十六年間因竊盜案件，經本院
    以九十六年度簡字第一三六七號判處有期徒刑三月、三月，
    應執行有期徒刑五月確定，嗣因合於中華民國九十六年罪犯
    減刑條例之規定，經本院以九十六年度聲減字第五七四三號
    裁定均予減刑，並更定應執行刑為有期徒刑二月又十五日確
    定；又於同年間因竊盜案件，經本院以九十六年度簡字第四
    二五八號判處有期徒刑四月確定，嗣因合於中華民國九十六
    年罪犯減刑條例之規定，經本院以九十六年度聲減字第七五
    一０號裁定減為有期徒刑二月，並與上開竊盜二罪合併定應
    執行刑為有期徒刑四月又十五日確定；再於同年間因竊盜案
    件，經本院以九十六年度簡字第四七八九號判處有期徒刑六
    月，減為有期徒刑三月確定，上開四罪經本院以九十六年度
    聲字第三六三三號裁定定應執行刑為有期徒刑七月確定，於
    九十七年十月二十三日縮刑期滿執行完畢（以上犯罪在本案
    均構成累犯）。
二、詎其猶不知悔改，於九十八年二月二十五日九時十三分許，
    在臺北縣樹林市○○街六三號前，見丙○○所有之車號ＬＤ
    七－一六五號重型機車停放於該處鑰匙未拔，竟基於意圖為
    自己不法所有之竊盜犯意，徒手竊取該機車，得手後作為代
    步工具；其後於同日九時四十分許，騎乘上開機車行經臺北
    縣板橋市○○街三八五號前，見乙○行經該處，認有機可乘
    ，復基於意圖為自己不法所有之搶奪犯意，乘乙○不及防備
    之際，猝然自後方徒手搶奪其所有之手提包一只（內含現金
    新臺幣二千七百元、BENQ手機一支、悠遊卡一張），得手後
    ，隨即騎乘上開機車逃逸，而後將上開機車棄置於臺北縣樹
    林市○○路之家樂福賣場前，所搶奪之現金花用殆盡，皮包
    、手機及悠遊卡則棄置於臺北縣樹林市○○路一００巷之涵
    洞下（悠遊卡已尋獲發還乙○）。嗣丙○○於發現其機車遭
    竊後，報警處理。經警調閱路口監視錄影帶，循線查獲甲○
    ○，而甲○○於警局就上開竊盜犯行接受員警詢問時，在其
    上開搶奪犯行未被有偵查犯罪職權之機關或公務員發覺前，
    主動向員警，自首坦承其搶奪犯行並接受裁判。
三、案經臺北縣政府警察局樹林分局移送臺灣板橋地方法院檢察
    署檢察官偵查起訴。
    理  由
一、本院於準備程序進行中，被告甲○○就被訴事實為有罪之陳
    述，經告知被告簡式審判程序之旨，並聽取公訴人及被告之
    意見後，裁定進行簡式審判程序。
二、前揭事實，業據被告在警詢時、偵查中及本院審理時坦承不
    諱，核與證人即被害人丙○○、乙○分別於警詢時及偵查中
    證述情節相符。此外，復有卷附之贓物認領保管單一紙、臺
    北縣政府警察局車輛尋獲電腦輸入單一紙、監視錄影帶翻拍
    照片及現場照片十九幀足資佐證，堪認被告前開自白與事實
    相符。是本件事證明確，被告前開竊盜及搶奪犯行均堪以認
    定，應予依法論科。
三、查被告於前揭時地竊取被害人丙○○所有上開機車之行為，
    核係犯刑法第三百二十條第一項之竊盜罪；又被告在前揭時
    地搶奪被害人乙○所有上開財物之行為，核係犯同法第三百
    二十五條第一項之搶奪罪。再被告所犯上揭二罪，時間不同
    ，行為互殊，犯意各別，罪名各異，應予分論併罰。末查，
    被告前曾受有如事實欄第一項所述之犯罪科刑及執行情形，
    有臺灣高等法院被告前案紀錄表一份在卷可憑，其於受有期
    徒刑之執行完畢後，五年以內故意再犯本件有期徒刑以上之
    二罪，均為累犯，均應依刑法第四十七條第一項之規定加重
    其刑。又被告為本件搶奪犯行後，在未被有偵查犯罪職權之
    公務員發覺前，主動向製作調查筆錄之臺北縣政府警察局樹
    林分局樹林派出所員警自首搶奪犯行，並接受裁判，此有警
    詢筆錄附卷可稽，爰就搶奪犯行部分依刑法第六十二條前段
    減輕其刑，並先加後減之。爰審酌被告正值青壯，本可期其
    從事正當職業，奮發向上，守法重紀，利己利人，且前已因
    竊盜罪而負刑責，猶應知所惕勵，對於竊盜及搶奪行為之違
    法性及可罰性，應有明確而強烈之認識，詎其不知悔改，復
    犯本案竊盜及搶奪犯行，騎乘機車搶奪老人財物，所為對於
    被害人心理安全產生極大之威脅，並嚴重侵害被害人之財產
    權，並斟酌其犯罪之動機、手段、方法及犯後尚能坦承犯行
    ，犯後態度良好等一切情狀，分別量處如主文所示之刑，並
    定其應執行之刑。
據上論斷，應依刑事訴訟法第二百七十三條之一第一項、第二百
九十九條第一項前段，刑法第三百二十條第一項、第三百二十五
條第一項、第四十七條第一項、第六十二條前段、第五十一條第
五款，刑法施行法第一條之一第一項、第二項前段，判決如主文
。
本案經檢察官顏妃琇到庭執行職務。
中    華    民    國    98    年    7     月    6     日
                  刑事第六庭  法  官  王士珮
以上正本證明與原本無異。
如不服本判決應於送達後10日內向本院提出上訴狀。
                              書記官  郭晉良
中    華    民    國    97    年    7     月    6     日
附錄本案論罪科刑法條全文：
中華民國刑法第320條
意圖為自己或第三人不法之所有，而竊取他人之動產者，為竊盜
罪，處五年以下有期徒刑、拘役或五百元以下罰金。
意圖為自己或第三人不法之利益，而竊佔他人之不動產者，依前
項之規定處斷。
前二項之未遂犯罰之。
中華民國刑法第325條
意圖為自己或第三人不法之所有，而搶奪他人之動產者，處六月
以上五年以下有期徒刑。
因而致人於死者，處無期徒刑或七年以上有期徒刑，致重傷者，
處三年以上十年以下有期徒刑。
第一項之未遂犯罰之。


司法院資訊處製作；財團法人民間司法改革基金會備份。
